臺灣高等法院刑事判決　　　　　　　　　　　　　九十二年度上訴字第四三六七號
　　上　訴　人　臺灣臺北地方法院檢察署檢察官
　　被　　　告　甲○○
　　選任辯護人　陳建宏律師
右上訴人因被告違反毒品危害防制條例案件，不服臺灣臺北地方法院九十二年度訴字
第一三九五號，中華民國九十二年十月二十三日第一審判決（起訴案號：臺灣臺北地
方法院檢察署九十一年度偵字第二二六一九號），提起上訴，本院判決如左：
    主  文
原判決撤銷。
甲○○連續販賣第二級毒品，處有期徒刑柒年肆月。
扣案含有第二級毒品ＭＤＭＡ、ＭＤＡ之藥錠肆拾顆沒收銷燬之，上開外包裝沒收；
犯罪所得新臺幣伍萬壹仟玖佰伍拾元沒收，如全部或一部不能沒收時，以其財產抵償
之。
    事  實
一、甲○○明知ＭＤＭＡ、ＭＤＡ為毒品危害防制條例第二條第二項第二款之第二級
    毒品，不得販賣，竟意圖營利並基於概括之犯意，於約民國九十年十一月間起至
    九十一年二月四日，在臺北市○○街饒河夜市○○○○○路與延吉街口附近舞廳
    內、龍江路三三一巷口萊爾富便利商店或附近巷內，先後販賣含第二級毒品ＭＤ
    ＭＡ、ＭＤＡ成分之藥錠與乙○○共十次，在舞廳販賣四次，其中三次十顆、一
    次五顆，每顆新台幣（下同）二百五十元；在萊爾富便利商店及附近巷內販賣三
    十顆二次，每顆二百二十元，五十顆四次（連同於九十一年二月四日為警查獲此
    次計算在內），每顆二百元。嗣於九十一年二月四日晚間九時四十五分許，在上
    址為員警查獲，並於乙○○身上扣得甫自甲○○購得之上開含有ＭＤＭＡ、ＭＤ
    Ａ藥錠四十顆（此次乙○○亦係購買五十顆，而甲○○當場交付四十顆），但乙○○尚未交付對價與甲○○。
二、案經臺北市政府警察局移送臺灣臺北地方法院檢察署檢察官偵查起訴。
    理  由
一、訊據被告甲○○矢口否認有何販賣第二級毒品ＭＤＭＡ、ＭＤＡ之犯行，辯稱：
    其與乙○○僅為普通朋友，未曾販賣含有毒品成分之藥錠與乙○○，查獲該日僅
    是與乙○○約出來聊天云云。
二、惟查：
（一）證人乙○○始終堅指向被告購買含有毒品成分之藥錠：
    １於警訊時稱：「警方於今（九十一年二月四日）二十一時四十五分許在臺北市
      中山區○○路三三一巷口查獲的。ＭＤＭＡ是我與綽號『小娟』（甲○○）正
      在交易ＭＤＭＡ時，警方盤查時，我自己將ＭＤＭＡ拿出來，ＭＤＭＡ是甲○○賣給我的，在場有我及甲○○（當場指認無誤），而我女友丙○○則在巷口
      等我」（見偵查卷第十三頁反面）、「以每顆ＭＤＭＡ新臺幣二百元購得」（
      見偵查卷第十三頁反面至第十四頁）、「（你向甲○○購買ＭＤＭＡ幾次？如
      何計價？）約十次左右，ＭＤＭＡ每顆都以新臺幣二百元賣給我」「最後一次
      是於本月（九十一年二月）二日凌晨一至二時左右，也是在巷口（警方查獲之
      地點）一家萊爾富超商內交易，ＭＤＭＡ五顆」（見偵查卷第十四頁）。
    ２於偵查中證稱：「（如何來的？）綽號『小娟』那裡來的」「（提示甲○○照
      片）是否此人？）是的」「（買過幾次？）約十次：：：每顆二百元」（見核
      退卷第四頁反面）、「（ＭＤＭＡ確是甲○○賣你的？）是的，昨天晚上九點
      賣我的，錢不一定當場給，昨天錢還沒給，警察就來了」（見核退卷第五頁反
      面）、「確是每顆以二百元價錢向甲○○買的」（見核退卷第六頁）。
    ３於原審時證述：「（搖頭丸何處取得？）我去拿的」「（跟何人拿的？）跟被
      告拿的」「（是否買的？）是買的」（見原審卷第四九頁）、「（價格多少？
      ）一顆二百元」（見原審卷第五十頁）、「（四十顆總共多少錢？）那時候還
      沒有拿錢給她」「（除了這次查獲之外是否還有跟被告買過搖頭丸？）之前有
      」「（時間？幾次？）靠近被查獲的那幾個禮拜的假日都有購買，大約七、八
      次」（見原審卷第五十頁）、「（除了這次查獲地點之外，被告還有在何處賣
      毒品給你？）舞廳」（見原審卷第五一頁）、「（每次付錢方式都是事後給的
      嗎？）不是。在舞廳拿毒品的話就當場給錢」「（九十一年二月四日查獲當天
      你有無帶錢去購買毒品？）我有帶錢，但沒有要當場付錢，因為我要出去玩」
      「（當時被告已經把毒品交給你，有無說何時付錢？）來不及講，警察就過來
      了」（見原審卷第五四頁）、「（你每次購買多少顆？）在舞廳內拿十顆以內
      ，在外面拿三、四十顆」「（為何拿這麼多顆？）我們都是一起吃的」（見原
      審卷第五六頁）。
    ４於本院證稱：「（你說向被告買ＭＤＭＡ的時間為何？）第一次在被抓（九十
      一年二月四日）之前八個月，差不多半年以上，差不多六、七月」（見本院卷
      第二七頁）、「（你在什麼場所向被告買？）一開始在舞廳，後來在外面。舞
      廳有很多間，有撫遠街饒河夜市旁邊、忠孝東路延吉街口；外面大部分在被抓
      的地方附近，有時候在巷子裡面拿，有時候在萊爾富裡面假裝買東西，她就拿
      東西給我」「（次數？）差不多十次，舞廳四次」「（數量？）在舞廳裡面有
      拿過五顆、有拿過十顆，一顆大約二百五十元，在舞廳裡面用完之後想要用再
      買」（見本院卷第二八頁）、「（可否確定每次買幾顆？）十顆比較多，三次
      」「（你在外面買的數量？）前面幾次大概三十顆、三十顆，後面五十顆有三
      次，最後一次查到四十顆，我說的十次包括最後一次四十顆」「（你如何交錢
      ？）在舞廳是現場就給，在外面是我之後再跟她約時間，因為在外面買的數量
      比較多，會另外約時間拿錢，我們有一起出去外面ＰＵＢ，她對我有點信任，
      就先給我，也有當場給過錢」（見本院卷第二九頁）、「（一顆二百元還是二
      百五十元？）看數量，比較少顆，價錢就比就高，數量多就可以壓價錢，我拿
      過價錢有三十顆二百二，拿五十顆二百元最便宜。查到那次我要五十顆，她給
      我四十顆，所以一顆也是二百元。十顆以下是一顆二百五十元」（見本院卷第
      三一頁）、「（你買那麼多ＭＤＭＡ做什麼？）出去玩要用的，我還有我朋友
      也要用，我拿給他們，我們的錢都是一起算的，我們現在要拿多少顆，他們知
      道我和甲○○認識，我拿多少，他拿多少，我們合起來買，因為拿多一點可以
      壓價錢」（見本院卷第三二至三三頁）、「（你在原審說買七、八次，現在說
      十次，到底是幾次？）我回去想大約有十次，大概在什麼地方拿過幾次」（見
      本院卷第三三頁）。
    ５觀其所述，雖關於購買之時間、次數及數量略有差異，惟所指述向被告購買毒
      品之主要情節前後均相一致，且於原審及本院所稱在舞廳購買數量較少，並當
      場交付價款，在外面購買之數量較多，因已取得被告信任，可以當場付款，也
      可以先拿貨事後再付款之情形均相符合。而於警訊、偵查及本院均稱包括為警
      查獲此次共購買十次，且於本院詳述在舞廳及外面購買之次數及數量，並說明
      購買數量較多時每顆單價較低，亦合於一般交易常態，堪認其共在舞廳向被告
      購買四次，其中三次十顆、一次五顆，每顆二百五十元；在萊爾富便利商店及
      附近巷內向被告購買三十顆二次，每顆二百二十元，五十顆四次（連同於九十
      一年二月四日為警查獲此次計算在內），每顆二百元，而於九十一年二月四日
      晚間九時四十五分許為警查獲此次，係向被告購買五十顆，被告當場交付四十
      顆，乙○○則尚未交付對價與被告。至被告於偵查中所稱：九十一年二月二日
      在萊爾富便利商店向被告購買五顆、於原審所述總共被告購買七、八次云云。
      於購買次數上約略概述與前揭十次相差無幾，又其前曾有向被告購買五顆之情
      形，對於何次購買五顆一時錯植時地尚無違常情，自以經細思而確認之上開購
      買情形為可採。而前於警訊、偵查及原審所稱每顆二百元，係未經詳敘每次購
      買數量多寡價格亦有不同之情節，而泛以為警查獲此次之購買價格乃每顆二百
      元為據所致，衡情係陳述未臻充分完足，並非前後有何矛盾。
（二）參酌被告陳稱：其中有二次向被告購買毒品時（包括為警查獲此次），女友丙○○陪同前去，都是在查獲地點附近，其間丙○○也在舞廳看過被告等情（見
      原審卷第五一頁、本院卷第二九頁）。而證人丙○○於警訊時稱：「（妳看到
      甲○○（綽號小娟）幾次？）有三次」（見偵查卷第十五頁反面），於原審與
      被告隔離經詰問證稱：「：：：查獲以前有看過被告二、三次」（見原審卷第
      六四頁）、「都是在龍江路同一個巷口看過被告。總共二、三次」（見原審卷
      第六八頁）、「我會問他，去那邊做何事，如果他有搖頭丸，他會跟我說他去
      拿搖頭丸」（見原審卷第六九頁），於本院亦與被告隔離而證稱：「（是否看
      過甲○○？）ＰＵＢ和舞廳看過，我沒有問過她和乙○○交往情形」「（你知
      道乙○○向甲○○買ＭＤＭＡ否？）知道是查獲之外的另一次，也是在龍江路
      ，我和他出去都會幫他拿包包、衣服給他，所以他身上、包包裡面有什麼東西
      我會知道，那次他身上都沒有東西，查獲這次也是這樣」（見本院卷第三四頁
      ）、「（你說乙○○告訴你說要找朋友，怎麼知道是甲○○？）我有看到，看
      過二次」（見本院卷第三六頁）等語，與證人乙○○所述情形相同，益足佐證
      證人乙○○所證述上情。至於證人丙○○雖關於是否在舞廳看過被告，於原審
      答稱：「沒有印象」（見原審卷第六八頁），於本院證稱：有看過（見本院卷
      第三四、三五頁），且就看過被告之次數是二次或三次前後陳述迭有不同且不
      甚確定（見偵查卷第四頁反面、第十六頁、原審卷第六四、六八頁），惟詳觀
      其所述，始終確認與男友乙○○前去看到被告，而據乙○○告知向被告購買毒
      品之次數為二次；而所以對於二次或三次不確定之原因，在於是否在舞廳看過
      被告不能夠十分肯定，後來仔細回想應該是在舞廳看過被告等語（見本院卷第
      三六頁），則不過一時記憶未臻清晰，並非違常。且證人丙○○與被告並無任
      何利害關係，經具結作證，實無虛捏事實攀誣被告之必要。
（三）九十一年二月四日晚間九時四十五分許，乙○○向被告購買毒品，亦由女友丙○○陪同前去，且依證人丙○○所稱：「（你如何確定乙○○過去時身上沒有
      毒品？）因為乙○○的外套、包包都是我拿給他的」「（有無說跟何人買的？
      ）因為查獲那天去的時候身上沒有東西，後來警察過來帶我，說乙○○身上有
      東西，我才知道他的毒品是跟被告買的」（見原審卷第六五頁）、「出去之前
      我會習慣配衣服，我會幫他拿東西，看看他的口袋、包包」（見本院卷第三四
      至三五頁）、「（妳男友乙○○帶妳出門後，直到妳知道妳男友有ＭＤＭＡ後
      ，期間有與何人見面？）我確定只有甲○○」（見偵查卷第十五頁反面）等語
      ，其情形與隔離詰問證人乙○○所述相同（見本院卷第三十頁）。則被告於出
      門時身上既無毒品，於出門之後與女友丙○○同行，其間並未見到其他友人，
      然後與被告見面，丙○○在巷口等候，經警查獲時，竟自乙○○身上查到上開
      毒品四十顆，可見確係向被告購買無訛。雖證人丙○○先後二次均未看到被告
      如何交付乙○○毒品之情節，但皆係乙○○原無毒品，與被告見面之後即有毒
      品，已足認定乙○○確實係向被告購買。
（四）雖被告辯稱：只是與乙○○相約見面聊天，問乙○○去何處玩云云（見偵查卷
      第十一頁反面、原審卷第十五頁），證人鄭雪花亦稱：原本其與被告一起在龍
      江路那邊吃羊肉爐，吃飯期間被告與人通話，被告說有人要約她聊天，其看錶
      已經九點半了，便結束用餐分手等情（見原審卷第八四頁），亦不過證明原先
      被告係與友人鄭雪花一同吃飯而已，對於被告於用餐之後與何人見面？見面之
      目的為何？是否販賣毒品與乙○○？證人鄭雪花均不知情，自不足對被告為有
      利之認定。
（五）又證人林宏一警員雖證稱：「（有無鎖定對象？）沒有。我們在附近觀察」「
      （龍江路三三一巷的巷道有多寬？）轎車可以出入」（附近的燈光如何？）在
      五公尺左右看人可以看得清楚」「（你們在那邊守候有無發現什麼？）我們發
      現被告與乙○○在巷口，乙○○的女友坐在便利商店門口的機車上，我們就過
      去跟被告與乙○○盤檢，我們問他身上有無違法的東西，乙○○就拿出搖頭丸
      」（見原審卷第九十頁）、「（從你發現這二個人到過去盤檢你花了多久的時
      間？）二分鐘左右」「（有無看到這二個人有無交談？）他們那時就在交談」
      「（有無看到他們在交東西的行為？）沒有看到，一般毒品交易不會明顯的交
      易」「（你看被告是從何處出現的？）忘記了。我記得我看到的時候他們二人
      就在那邊交談」等情（見原審卷第九一頁），並未看到被告交付ＭＤＭＡ給乙○○之情形。而證人乙○○陳稱：「（從你拿到搖頭丸到被警員查獲時間距離
      多久？）不超過五秒」（見原審卷第五一頁）、「（如何被查獲？）一個警察
      站在對面的日本料理店，離我交易地點不到三公尺，所以我一拿到東西他就過
      來」（見原審卷第五八頁），則查獲警員理應看到交付之情節。惟依證人丙○○所述：「（從被告與你男朋友走進巷子後，多久的時間警察過來？）五至十
      分鐘」（見原審卷第六四頁）、「（你有無看到乙○○與被告接觸？）我就看
      到被告走過來，乙○○就走過去，他叫我等一下」「（有無看到他們在聊天嗎
      ？）沒有」（見原審卷第六五頁），可知丙○○所見係被告走入巷內與男友乙○○見面，而其在巷外等候，嗣警員前來時，被告與乙○○二人已見面接觸有
      數分鐘，故警員並未看到當時被告如何交付毒品給乙○○；況當時為夜間，警
      員林宏一雖認為以所在位置及燈光可以看清楚巷內人之動態，但交付毒品屬違
      法行為，剎那接觸而警員未及查覺亦不無可能。至證人乙○○所稱被告交付其
      毒品不到五秒鐘，警員即走過來云云，感於其間之短暫所為對於時間之陳述，
      對照證人林宏一所述之在巷口觀看約二分鐘等情，可知均不過約略感覺之時間
      長短，尚非精確。是林宏一警員當時在巷口雖未看到被告交付毒品與乙○○，
      但尚不因此即認被告並未販賣毒品與乙○○。
（六）關於被告認證人乙○○指證前後不一之情形：
    １被告於警訊時稱：「（你與甲○○如何認識？）我是在臺北市○○街ＡＧＯＧ
      ＯＰＵＢ認識的」（見偵查卷第十四頁），於原審稱：「（第一次遇到被告是
      在何處？）永吉路、忠孝東路口的ＰＵＢ」「（為何與警訊所說不同？）可能
      是另一家敦化北路與八德路口的ＰＵＢ名字我忘記了」「（警訊時你說是在撫
      遠街ＡＧＯＧＯＰＵＢ認識被告？）那段時間我常常去那幾家ＰＵＢ所以我忘
      記了」（見原審卷第五七頁），雖就認識地點之陳述先後不一，然乙○○與被
      告認識，亦為被告所是認，衡情乙○○多次在舞廳與被告見面，並購買毒品，
      就認識地點之記憶有所混淆並不違常。實難執此一端，即以乙○○認識被告並
      向被告購買毒品之指訴與事實不符。
    ２乙○○有關與被告相約在龍江路見面購買毒品之原因稱：「（為何查獲當天會
      約在龍江路口？）因為被告住在附近。詳細地址我不知道」（見原審卷第五三
      頁），但被告住處實則並不在龍江路附近。惟被告先後多次向被告購買毒品約
      定見面之地點均係龍江路附近，而為警查獲當日，被告亦與友人鄭雪花在龍江
      路附近用餐，可見被告亦在龍江路附近一帶出入活動。故乙○○以多次在龍江
      路附近購買之經驗，以為被告住在龍江路一帶，乃其合理之推論，自不得以其
      推論之結果與事實不合，即指其證述不實。
    ３乙○○向被告購買毒品之起始時點，依其於警訊所述：與被告認識三至四個月
      （見偵查卷第十四頁），與被告所陳述情形相符（見偵查卷第十二頁）。嗣乙○○於原審稱：差不多半年（見原審卷第五二頁），於本院稱：有半年以上，
      大約被查獲前八個月，差不多是九十年六、七月間第一次向被告購買（見本院
      卷第二七頁），雖前後不甚一致。然參諸證人乙○○於偵查中稱：其自九十年
      八月起開始施用毒品（見核退卷第四頁反面），證人丙○○證述：其於九十年
      十月間知道乙○○有在吃毒品（見本院卷第三四頁）等情，可見乙○○向被告
      購買毒品之時間，應係於九十年八月其開始施用之後，而以被告與乙○○二人
      所述相符認識三、四個月推算，大約於九十年十一月左右開始，亦即公訴人所
      認定之時點。而證人乙○○前揭先後不一致之陳述，衡係對於時間未確實記憶
      所致。
（七）有關被告販賣給乙○○毒品之金額，依前所述計算，乃五萬一千九百五十元（
      為警查獲之四十顆尚未給錢，未計算在內）。惟依證人乙○○於原審所述：總
      共大約一、二萬元（見原審卷第五三頁），與上開金額差距甚大。然其陳稱：
      因與友人一起施用，有些是別人要的，因合起來買較多價格可以較低，真正其
      自己出錢購買的是一、二萬元（見本院卷第三二至三三頁），已如前述。參其
      於原審亦稱：「（你拿四十顆ＭＤＭＡ作何用途？）跟七、八個朋友一起去玩
      」（見原審卷第五五頁）、「（為何拿這麼多顆？）我們都是一起吃的」（見
      原審卷第五六頁），可見所指稱購買金額並非不合理。又在舞廳中購買銀貨兩
      訖，在外面購買反而可以賒欠，以其多次向被告購買，事後亦付款，而取得被
      告信任，同意事後付款，亦非違常。而證人乙○○陳述：其退伍時身上還有十
      幾萬元，九十年九月底找到工作（見本院卷第三七頁），是雖證人丙○○證稱
      ：乙○○領薪水的錢除扣除約五、六千元外，均交由其保管，有時乙○○也向
      其要一、二千元花用等語（見原審卷第六九、七一頁、本院卷第三五頁），但
      顯非乙○○無錢可向被告購買毒品，故乙○○指證向被告購買之情益可採信。
（八）被告購買毒品之價格，雖因被告否認販賣及施用該毒品而無從究明，惟販賣毒
      品係政府嚴予查緝之違法行為，非可公然為之，而其價格昂貴，取得不易，被
      告如無利益可圖，應無同意賒欠甚至甘冒被查獲法辦之危險，平白無端交付乙○○施用，是其有從中牟利之意圖應屬合理之認定。再扣案之上開藥錠四十顆
      ，均檢出第二級毒品ＭＤＭＡ及ＭＤＡ成分，亦有臺北市政府警察局九十一年
      十二月三十一日北市鑑毒字第九七九號鑑驗通知書在卷可稽（見偵查卷第三四
      頁）。另本件毒品係乙○○自己自身上拿取交由警方查扣，經證人乙○○及林
      宏一警員證述如前，尚無被告所指違法搜索之問題。
（九）綜上所述，本件事證明確，被告所辯無非飾詞卸責，不足採信，其犯行堪以認
      定。
三、核被告所為，係犯毒品危害防制條例第四條第二項之罪（毒品危害防制條例九十
    二年七月九日修正時，未修正此條項，並無比較新舊法之問題），其因販賣而持
    有之低度行為，已為販賣之高度行為所吸收，不另論罪。其先後多次犯行，時間
    緊接，犯罪構成要件相同，顯係基於概括犯意為之，應依連續犯之規定論以一罪
    ，並加重其刑。公訴人於起訴書犯罪事實欄雖僅載明被告販賣ＭＤＭＡ，然上開
    藥錠即一般在舞廳、ＰＵＢ內施用俗稱之搖頭丸，兼含ＭＤＭＡ及ＭＤＡ，屬搖
    頭丸常見之成分，自亦在買賣雙方即被告及證人乙○○認識範圍內所涵蓋。且既
    同屬第二級毒品，並與起訴事實之ＭＤＭＡ包含在同一藥錠中，自為起訴效力所
    及。又九十一年二月四日此次，被告已交付毒品給乙○○，雖數量不足原先約定
    之五十顆，且乙○○尚未支付對價，但既已交付四十顆含有毒品ＭＤＭＡ、ＭＤ
    Ａ之藥錠，即屬販賣既遂（最高法院二十七年滬上字第五○號、七十八年度台上
    字第一六六七號判決參照）。
四、原審遽以證人乙○○所述前後不甚一致，而未詳細比對相關事證，即認證人乙○○指證被告販賣情節不足採信，而為被告無罪之判決，自有未洽。公訴人提起上
    訴，認被告確有販賣犯行，指摘原判決不當，為有理由，自應由本院予以撤銷改
    判。爰審酌毒品之危害至大，施用者不惟殘害自身，其因施用毒品而散盡家財連
    累家人，或為買毒鋌而走險者，更不可勝計，故毒品所造成之社會問題尤大於施
    用者本身所受之毒害。被告為謀個人私利，不計施用而造成之損害，其心態實不
    容於法禁，並斟酌其犯罪之動機、販賣之數量、價格、犯後飾詞卸責等一切情狀
    ，量處如主文所示之刑。至扣案含有ＭＤＭＡ、ＭＤＡ成分之藥錠四十顆，係屬
    第二級毒品，應依毒品危害防制條例第十八條第一項前段規定諭知沒收銷燬之。
    上開毒品之外包裝，係用於包裹毒品，防其裸露、潮濕，便於攜帶販賣，亦係供
    販賣毒品所用之物，應併依毒品危害防制條例第十九條第一項之規定宣告沒收（
    最高法院八十八年度台上字第五○三三號、九十一年度台上字第二○六二號判決
    參照）。至被告販賣毒品所得五萬一千九百五十元，亦依同條例第十九條第一項
    之規定諭知沒收，如全部或一部不能沒收時，以其財產抵償之。
據上論斷，應依刑事訴訟法第三百六十九條第一項前段、第三百六十四條、第二百九
十九條第一項前段、毒品危害防制條例第四條第二項、第十八條第一項前段、第十九
條第一項、刑法第十一條、第五十六條，判決如主文。
本案經檢察官郭弘佑到庭執行職務。
中　　　華　　　民　　　國　　九十三　　年　　　一　　　月　　 二十 　　日
                              臺灣高等法院刑事第十一庭
                                  審判長法  官  楊　照　男
                                        法  官  陳　炳　彰
                                        法  官  王　詠　寰
右正本證明與原本無異。
如不服本判決，應於收受送達後十日內向本院提出上訴書狀，其未敘述上訴之理由者
並得於提起上訴後十日內向本院補提理由書（均須按他造當事人之人數附繕本）。
                                        書記官  駱　麗　君
中　　　華　　　民　　　國　　九十三　　年　　　一　　　月　　 二十 　　日
附錄本案論罪科刑法條
毒品危害防制條例第四條
製造、運輸、販賣第一級毒品者，處死刑或無期徒刑；處無期徒刑者，得併科新臺幣
一千萬元以下罰金。
製造、運輸、販賣第二級毒品者，處無期徒刑或七年以上有期徒刑，得併科新臺幣七
百萬元以下罰金。
製造、運輸、販賣第三級毒品者，處五年以上有期徒刑，得併科新臺幣五百萬元以下
罰金。
製造、運輸、販賣第四級毒品者，處三年以上十年以下有期徒刑，得併科新臺幣三百
萬元以下罰金。
製造、運輸、販賣專供製造或施用毒品之器具者，處一年以上七年以下有期徒刑，得
併科新臺幣一百萬元以下罰金。
前五項之未遂犯罰之。
